【裁判字號】    99,司財管,5
【裁判日期】    990412
【裁判案由】    變賣遺產
【裁判全文】
臺灣士林地方法院民事裁定             99年度司財管字第5號
聲  請  人  行政院國軍退除役官兵輔導委員會臺北市榮民服務
            處（即被繼承人甲○○遺產管理人）
法定代理人  乙○○
上開聲請人聲請准予變賣被繼承人甲○○遺產事件，本院裁定如
下：
    主    文
被繼承人甲○○所遺如附表所示之財產，准予變賣。
程序費用由被繼承人甲○○之遺產負擔。
    理    由
一、按大陸地區人民繼承臺灣地區人民之遺產，應於繼承開始起
    3 年內以書面向被繼承人住所地之法院為繼承之表示；逾期
    視為拋棄其繼承權；大陸地區人民繼承本條例施行前已由主
    管機關處理，且在臺灣地區無繼承人之現役軍人或退除役官
    兵遺產者，前項繼承表示之期間為4 年；繼承在本條例施行
    前開始者，前2 項期間自本條例施行之日起算；次按本條例
    中華民國85年9 月18日修正生效前，大陸地區人民未於第66
    條所定期限內完成繼承之第1 項及第2 項遺產，由主管機關
    逕行捐助設置財團法人榮民榮眷基金會，不受第67條第1 項
    歸屬國庫規定之限制，臺灣地區與大陸地區人民關係條例第
    66條及第68條第4 項分別定有明文。次按亡故退除役官兵遺
    產，除設籍於行政院國軍退除役官兵輔導委員會（以下簡稱
    輔導會）所屬安養機構者，由該安養機構為遺產管理人外；
    餘由設籍地輔導會所屬之退除役官兵服務機構為遺產管理人
    ；遺產管理人為清償債權、交付遺贈物或移交遺產給大陸地
    區繼承人，有變賣遺產之必要者，應聲請法院許可後辦理，
    退除役官兵死亡無人繼承遺產管理辦法第4 條、第8 條之1
    第1 項亦有明文規定。
二、聲請意旨略以：聲請人為被繼承人甲○○之遺產管理人，前
    聲請本院以87年度家催字第127 號民事裁定准予公示催告，
    該被繼承人大陸地區以外之繼承人、債權人及受遺贈人，於
    公示催告最後登載新聞紙之日起1 年內承認繼承、1 年2 月
    內報明債權及願受遺贈與否之聲明，聲請人已將公告內容於
    87年8 月31日登報，上開公告期限已經屆滿。被繼承人甲○
    ○在台為單身亡故榮民，已於77年亡故，且在台灣並無繼承
    人，其所遺留之財產依法應捐贈財團法人榮民榮眷基金會，
    為交付被繼承人甲○○依法捐贈榮民榮眷基金會之不動產，
    及接受榮民榮眷基金會96年9 月12日（96）榮基字第0423號
    書函之委託標售，爰依臺灣地區與大陸地區人民關係條例第
    68條規定，聲請准予變賣被繼承人甲○○所遺上開不動產，
    俾將標售之價款依規定交付遺贈等語。
三、經查，聲請人主張之前揭事實，業據提出除戶戶籍謄本、本
    院87年度家催字第127 號民事裁定、新聞紙、土地登記謄本
    、財團法人榮民榮眷基金會96年9 月12日（96）榮基字第04
    23號書函等影本等件為證，經核閱無誤，應堪信為真實。從
    而，聲請人依前揭規定，聲請准予變賣被繼承人甲○○所遺
    上開不動產，為有理由，應予准許。
四、爰依非訟事件法第21條第1項前段、第157條之規定，裁定如
    主文。
五、如不服本裁定，應於裁定送達後10日內，以書狀向本院提出
    抗告狀，並繳納抗告費新臺幣1,000 元。
中    華    民    國    99    年    4     月    12    日
                  家事庭司法事務官  王政揚

司法院資訊處製作；財團法人民間司法改革基金會備份。
